臺灣彰化地方法院刑事判決　　　　　　　96年度訴字第1494號
公　訴　人　臺灣彰化地方法院檢察署檢察官
被　　　告　甲○○
上列被告因違反毒品危害防制條例案件，經檢察官提起公訴（96
年度毒偵字第3939號），本院逕以簡式審判程序判決如下：
    主  文
甲○○施用第一級毒品，累犯，處有期徒刑拾月。應減刑為有期
徒刑伍月，如易科罰金，以新臺幣壹仟元折算壹日。扣案之海洛
因貳包（合計淨重零點零玖公克），沒收銷燬之。
    犯罪事實及理由
一、犯罪事實部分：
    甲○○前曾於民國94年間，因施用第一級毒品案件，經本院
    以94年度訴字第397 號，判處有期徒刑6 月確定，且於94年
    6 月22日易科罰金執行完畢。其另於93年間，因施用毒品案
    件，經本院裁定送觀察勒戒後，認無繼續施用毒品之傾向，
    於93年12月21日執行完畢釋放。其另於95年間，因施用第一
    級毒品案件，經本院以96年度訴字第79號，判處有期徒刑10
    月，上訴後，經臺灣高等法院臺中分院以96年度上訴字第91
    0 號駁回上訴確定（此部分尚未執行，不構成累犯）。詎其
    仍不知悔改，於觀察勒戒執行完畢後5 年內，復基於施用第
    一級毒品海洛因之接續犯意，先於96年1 月22日購入欲供數
    次施用之第一級毒品海洛因3 包，即於96年1 月22日晚上 9
    時許，及96年1 月23日上午某時，均在彰化縣線西鄉○○路
    ○○道路旁，分別以將其中1 包部分之海洛因摻水置入其所
    有針筒內注射方式（該針筒業已回收丟棄），接續施用第一
    級毒品海洛因共2 次。嗣於96年1 月24日中午12時30分，經
    警持本院核發之搜索票，至甲○○之友人黃益文位於彰化縣
    線西鄉○○村○○路58號住處進行搜索，適甲○○攜帶其所
    有，尚未施用完畢之第一級毒品海洛因2 包（合計淨重0.09
    公克）前往上址訪友，為警當場查扣，且經警對甲○○採尿
    送驗後，呈嗎啡陽性反應，而查知上情。
二、被告甲○○於本院準備程序中，就上揭犯罪事實均為有罪之
    陳述，且所犯係死刑、無期徒刑、最輕本刑為3 年以上有期
    徒刑以外之罪，經本院合議庭依刑事訴訟法第273 條之1 第
    1 項之規定，裁定由受命法官1 人獨任進行簡式審判程序。
三、本案證據：
    (一)彰化縣警察局和美分局96年1 月24日真實姓名對照表1 紙
      （見和警分偵字第0960001592號警卷）。
    (二)詮昕科技股份有限公司96年2 月6 日濫用藥物尿液檢驗報
      告1紙（見96年度毒偵字第551號卷第12頁）。
    (三)法務部調查局96年3 月2 日調科壹字第09623015300 號鑑
      定書1紙（見同上偵卷第16頁）。
    (四)海洛因2包（合計淨重0.09公克）。
    (五)被告於本院之自白。
    (六)臺灣高等法院被告前案紀錄表。
四、又被告所為前開2 次施用第一級毒品海洛因，係利用同一購
    入海洛因之機會，在緊密之時間內，就同一犯罪構成事實，
    本於單一犯意接續進行，以實現一犯罪構成要件，而有接續
    犯包括一罪之關係；且按海洛因施打進入人體，藉人體解毒
    系統之代謝作用而分解成藥性較低之嗎啡，故於施打海洛因
    之煙毒犯尿液中，可檢出嗎啡煙毒反應，而一般吸食或施打
    煙毒品（或麻醉藥品），8 小時內約有80％量於尿中排出，
    24小時後剩餘量之90％再排出，72小時後仍有微量排出，吸
    食或施打者個人體質不同，其排出時間亦會有所差異，尤其
    成癮者（抗藥性強）其於吸食後120 小時內所採之尿液，配
    合較具公信力之儀器（如氣相質譜儀），仍可能被檢測出，
    從而，被告自白於96年1 月24日為警採尿前120 小時內之96
    年1 月22日晚上及96年1 月23日早上，共施用第一級毒品海
    洛因2 次，均應核與事實相符，附此敘明。
五、按犯罪在中華民國96年4 月24日以前者，除本條例另有規定
    外，依下列規定減刑：一死刑減為無期徒刑。二無期徒刑減
    為有期徒刑20年。三有期徒刑、拘役或罰金，減其刑期或金
    額2 分之1 ；犯最重本刑為5 年以下有期徒刑以下之刑之罪
    ，依本條例規定減為6 月以下有期徒刑、拘役者，應於為減
    刑裁判時，併諭知易科罰金折算之標準，中華民國96年罪犯
    減刑條例第2 條第1 項、第9 條分別定有明文。查本件被告
    犯罪時間係在96年4 月24日以前，合於中華民國96年罪犯減
    刑條例第2 條第1 項第3 款減刑條件，應減其宣告刑2 分之
    1 如主文所示，併諭知易科罰金之折算標準。
六、應依刑事訴訟法第273 條之1 第1 項、第299 條第1 項前段
    、第310 條之2 、第454 條第1 項，毒品危害防制條例第10
    條第1 項、第18條第1 項前段，刑法第11條、第47條第1 項
    、第41條第1 項前段，中華民國96年罪犯減刑條例第2 條第
    1 項第3 款、第7 條、第9 條，判決如主文。
七、如不服本判決，應於判決送達後10日內，向本院提出上訴狀
    （須附繕本），上訴於臺灣高等法院臺中分院。
本案經檢察官張尹敏到庭執行職務。
中　　華　　民　　國　　96　　年　　10　　月　　5 　　日
                  刑事第五庭    法  官  簡婉倫
以上正本證明與原本無異。
如不服本判決，應於判決送達後10日內，向本院提出上訴書狀，
上訴書狀應「敘述具體上訴理由」，並按他造當事人之人數附繕
本。「切勿逕送上級法院」。
中　　華　　民　　國　　96　　年　　10　　月　　5 　　日
                                書記官
附錄本案論罪科刑法條
毒品危害防制條例第10條第1項
施用第一級毒品者，處 6 月以上 5 年以下有期徒刑。
